臺北高等行政法院判決　　　　　　　　　　　　　　　九十年度訴字第五七六二號
　　　　　　　　　　　　　　　.
　　原　　　告　甲○○
　　被　　　告　臺北市稅捐稽徵處
　　代　表　人　乙○○處長）.
　　訴訟代理人　丁○○
右當事人間因營業稅事件，原告不服財政部中華民國九十年七月二十七日台財訴字第
九○一三五三三三三號訴願決定，提起行政訴訟。本院判決如左：
    主  文
原告之訴駁回。
訴訟費用由原告負擔。
    事  實
壹、事實概要：原告涉嫌未依規定申請營業登記，於民國（下同）八十二至八十五年
    間，向綠達工程股份有限公司（下稱綠達公司）承包如附表所示之工程，金額計
    新台幣（下同）三、五四五、七三四元（不含稅，各工程金額詳如附表所示），
    未依規定開立統一發票。案經法務部調查局台北市調查處查獲，取具談話筆錄移
    由被告審理結果，核定原告逃漏營業額三、三七六、八九○元，補徵營業稅計一
    六八、八四五元外，並按原告所漏稅額處三倍罰鍰計五○六、五○○元（計至百
    元為止），原告不服，申請復查，遭被告以八十八年十月十二日北市稽法乙字第
    八八一五八四六八○○號復查決定駁回，提起訴願，亦遭駁回，遂向本院提起行
    政訴訟。
貳、兩造聲明：
一、原告聲明求為判決：訴願決定、原處分均撤銷。
二、被告聲明求為判決：駁回原告之訴。
參、兩造之爭點：原告是否為訴外人綠達公司之承包商，依法應辦理營業登記及課徵
    營業稅？
一、原告主張之理由：
(一)、原告係具備獨立設計及建造景觀工程之技術能力，從事有關花木植栽、原地整理
    、綠化及園藝栽培等工作。於八十二年至八十五年間，原告為綠達公司提供專業
    之綠化工程勞務，所收取之勞務酬勞，均有申報薪資，此有八十二年至八十五年
    之扣繳憑單為證。茲因綠達公司無法找到承作之臨時工，乃由原告代找工人，由
    於工人係原告找來，綠達公司為作帳方便，乃將原告代找之工人薪資委由原告於
    「估驗單」上代領，再轉給工人，並由各具領人於工資表單上簽名或蓋章，而綠
    達公司於年度終了時，再申報當年度之薪資所得，此有綠達公司八十二年至八十
    五年之工資表為證。故原告只是轉介工人，除了自己勞務薪資外，並未從中賺取
    任何營利，而被告及訴願決定機關，僅依原告簽領個人勞務及臨時工薪資總額之
    「驗估單」，即率予認定原告有違反營業稅法之行為，並依營業稅法課徵營業稅
    ，其證據認定，過於牽強。
(二)、綠達公司亦自承估驗單使用不當造成錯誤，並非巫添權等九人（包括原告）全部
    均為承包商，被告及訴願決定機關認巫添權等九人均係承包商顯有錯誤。
二、被告主張之理由：
(一)、卷查原告之違章事實，有綠達公司負責人丙○○八十七年七月二十二日於市調處
    製作之調查筆錄、原告八十八年五月七日於宜蘭縣稅捐稽徵處製作之談話筆錄、
    查獲綠達公司估驗單及其載各年度下游承作工程金額統計表等資料影本各乙份，
    違章事證明確。
(二)、原告主張其係個人受雇提供勞務及轉介臨時工人，並非承包商云云，惟查上開綠
    達公司負責人丙○○八十七年七月二十二日調查筆錄即已指明原告係綠達公司下
    包商，應有承包綠達公司工程之事實。又原告前開八十八年五月七日於宜蘭縣稅
    捐稽徵處製作之談話筆錄，亦與查獲之估驗單（上載有承包廠商即原告名義）及
    統計表之內容相一致，益證原告之違章事實。是原告既有承包工程事實，自為營
    業稅法第一條規定銷售勞務之課徵範圍，應辦理營業登記及課徵營業稅。
    理  由
一、按行為時營業稅法第一條規定：「在中華民國境內銷售貨物或勞務及進口貨物，
    均應依本法規定課徵營業稅。」同法第二十八條前段規定：「營業人之總機構及
    其他固定營業場所，應於開始營業前，分別向主管稽徵機關申請營業登記。」同
    法第三十二條第一項規定：「營業人銷售貨物或勞務，應依本法營業人開立銷售
    憑證時限表規定之時限，開立統一發票交付買受人。但營業性質特殊之營業人及
    小規模營業人，得掣發普通收據，免用統一發票。」同法第三十五條第一項規定
    ：「營業人除本法另有規定外，不論有無銷售額，應以每二月為一期，於次期開
    始十五日內，填具規定格式之申報書，檢附退抵稅款及其他有關文件，向主管稽
    徵機關申報銷售額、應納或溢付營業稅額。其有應納營業稅額者，應先向公庫繳
    納後，檢同繳納收據一併申報。」同法第四十三條第一項第三款規定：「營業人
    有左列情形之一者，主管稽徵機關得依照查得之資料，核定其銷售額及應納稅額
    並補徵之：三、未辦妥營業登記，即行開始營業：：：而未依規定申報銷售額者
    。」同法第五十一條第一款規定：「納稅義務人，有左列情形之一者，除追繳稅
    款外，按所漏稅額處一倍至十倍罰鍰，並得停止其營業：一、未依規定申請營業
    登記而營業者。」
二、原告涉嫌未依規定申請營業登記，於八十二至八十五年間，向綠達公司承包如附
    表所示之工程，金額計三、五四五、七三四元（不含稅，各工程金額亦詳如附表
    所示），未依規定開立統一發票。案經法務部調查局台北市調查處查獲，取具談
    話筆錄移由被告審理結果，核定原告逃漏營業額三、三七六、八九○元，補徵營
    業稅計一六八、八四五元外，並按原告所漏稅額處三倍罰鍰計五○六、五○○元
    （計至百元為止），原告不服，申請復查，遭被告以八十八年十月十二日北市稽
    法乙字第八八一五八四六八○○號復查決定駁回等情，有上開復查決定書及原核
    定在卷可稽，並為兩造所不爭，堪認為實。原告不服，循序提起本件行政訴訟，
    主張：原告係具備獨立設計及建造景觀工程之技術能力，於民國八十二年至八十
    五年間，原告為綠達公司提供專業之綠化工程勞務，所收取之勞務酬勞，均有申
    報薪資，此有八十二年至八十五年之扣繳憑單為證。茲因綠達公司無法找到承作
    之臨時工，乃委由原告代找工人，由於工人係原告找來，綠達公司為作帳方便，
    乃將原告代找之工人薪資委由原告於﹃估價單﹄上代領，再轉給工人，並由各具
    領人於工資表上簽名或蓋章：：：故原告只是轉介工人，除了自己之勞務薪資外
    ，並未有任何營利行為。另綠達公司亦自承估驗單使用不當造成錯誤，並非包括
    原告等九人全部均為承包商云云。惟查：
(一)、原告上開未依規定申請營業登記而營業之違章事實，有綠達公司負責人丙○○八
    十七年七月二十二日於市調處製作之調查筆錄、原告八十八年五月七日於宜蘭縣
    稅捐稽徵處製作之談話筆錄、查獲綠達公司估驗單及並有綠達公司各年度下游承
    作工程金額統計表等資料影本各乙份，違章事證明確。
(二)、原告雖主張其係個人受雇提供勞務及轉介臨時工人，並非承包商云云，惟查綠達
    公司負責人丙○○於八十七年七月二十二日於市調處製作之調查筆錄供述略以：
    「（問：你是否認識巫添權、‧‧‧甲○○等人？上述九人與綠達公司是何關係
    ？）答：都認識，巫添權等人都是綠達公司的下包商‧‧‧（問：巫添權等人承
    攬綠達公司之工程有無開立發票給綠達公司？）答：我記得王明同及周金土有公
    司行號，應該有開立發票給綠達公司，其他人則以工資表代替」即已指明原告係
    綠達公司下包商，原告應有承包綠達公司工程無訛。而且依上開筆錄所載，既然
    原告收受綠達公司之給付，均係以工資表之型態作為領據憑證，自無從以綠達公
    司之工資表上有原告具領所謂「薪資」之記載，遽認原告係受僱於綠達公司，是
    以原告所提工資表，並不足為原告所主張係綠達公司受僱人之有利證據。另綠達
    公司負責人丙○○雖立具說明書及在本院調查時為有利原告之證詞，惟本件違章
    事實之查獲，係綠達公司所引發，是以綠達公司負責人丙○○於案發事後為有利
    原告之證詞，顯為迴護原告，殊不可採。
(三)、此外原告前開八十八年五月七日於宜蘭縣稅捐稽徵處製作之談話筆錄亦供稱：「
    （請問您工作場所在哪裡？）答：‧‧‧地點大多在台北縣市、桃園縣等。（請
    問您民國八十三年、八十二年、八十四年、八十五年間是否有承作綠達工程股份
    有限公司草皮綠化工程？）答：我於民國八十二年至八十五年間有承作綠達工程
    股份有限公司台北球場、華升黎和里、民政局東門小南門整修工程、榮泰工程大
    直工地、南深路迅坡綠化工程、山豬窟景觀工程、桃園煉油廠、桃源國中、基隆
    河舊宗段、陽明山、華熊打樁編紮、安坑隧道等綠化工程。（請問您從事右揭綠
    化工程是否有開立發票？）答：我承作右揭工程僅收取工資款，所以未開立統一
    發票，我及雇工均以薪資扣繳單代替開立發票。（請問您承包右揭工程款多少元
    ？）答：八十二至八十五年間究承包工程款多少元‧‧‧因時隔已久已記不清楚
    ，我想有查扣估驗單及統計表所列金額不會差太遠‧‧‧」上開筆錄內容，核與
    查獲之估驗單上所載「承包廠商」欄即記載原告名義相符，此外經統計估驗單上
    之金額如附表所示，亦有原處分卷附件四之統計表及附件三估驗單可稽，亦與原
    告上開筆錄所供相符，原告之調查局筆錄應可採信，原告係綠達公司之承包商並
    曾承包如附表所示之工程，應堪信實。是原告以綠達公司負責人於訴願中稱估驗
    單使用不當造成錯誤，並非包括原告等九人全部均為承包商云云，圖於免責，顯
    不可採。
(四)、至於告扣繳憑單僅係綠達公司開立予原告，由原告憑以扣抵所得稅者，並非不得
    由綠達公司與原告合意形成，以規避真正之稅法關係，是以扣繳憑單亦不足以為
    原告為綠達公司之受僱人之有利證據，是原告既有承包工程之可實，自為營業稅
    法第一條規定銷售勞務之課徵範圍，應辦理營業登記及課徵營業稅。
三、從而，被告依首揭規定，核定原告逃漏營業額三、三七六、八九○元，補徵營業
    稅計一六八、八四五元外，並按原告所漏稅額處三倍罰鍰計五○六、五○○元（
    計至百元為止），，並無不合。訴願決定遞予駁回，亦無違誤，均應予維持。本
    件原告之訴為無理由，應予駁回。
據上論結，本件原告之訴為無理由，爰依行政訴訟法第九十八條第三項前段，判決如
主文。
中　　　華　　　民　　　國　　九十一　　年　　　八　　　月　　　九　　　日
                                臺 北 高 等 行 政 法 院  第 五 庭
                                            審 判 長 法  官　張瓊文
                                                     法  官　帥嘉寶
                                                     法  官　劉介中
右為正本係照原本作成。
如不服本判決，應於送達後二十日內，向本院提出上訴狀並表明上訴理由，如於本判
決宣示後送達前提起上訴者，應於判決送達後二十日內補提上訴理由書（須按他造人
數附繕本）。
中　　　華　　　民　　　國　　九十一　　年　　　八　　　月　　　九　　　日
　                                                   書記官  黃明和
